臺灣高等法院刑事判決　　　　　　　　94年度上易字第1128號
上　訴　人
即　被　告　甲○○
　　　　　　　　　　（現在臺灣臺北看守所觀察勒戒中）
上列被告因竊盜案件，不服臺灣士林地方法院94年度易字第244
號，中華民國94年5月13日第一審判決（起訴案號：臺灣士林地
方法院檢察署94年度偵字第2311號），提起上訴，本院判決如下
：
    主  文
原判決撤銷。
甲○○攜帶兇器竊盜，累犯。處有期徒刑拾月。
扣案十字起子、剪刀、鉗子及手電筒各壹把沒收。
    事  實
一、甲○○於附表所示之時間內有8 次竊盜前科，其中民國90年
    間因竊盜案件，經台灣板橋地方法院以90年度易字第3094號
    判處有期徒刑7月，於91年3月1日確定，並於同年7月25日執
    行完畢，嗣又於92年間因竊盜案件，經台灣桃園地方法院桃
    園簡易庭判處拘役50日，於93年2月19日確定，入監執行，
    甫於93年9月21日執行完畢，仍不知悔改，復意圖為自己不
　　法之所有，於94年2月14日16時40分，持客觀上足以對人之
  　生命、身體產生危害之十字起子、剪刀、鉗子各1支等兇器
    ，以及手電筒1支，自臺北市○○區○○路80巷2號1樓倒塌
    之鐵圍籬處侵入大同公司擬改建之大樓建築物內，分別於該
    建築物6樓、7樓及9樓竊取鋁窗鐵條15條、不銹鋼電源門1只
    、角鐵、螺絲各10個、電線10條及水瞄1支等物，得手後，
    即為大同公司巡羅之保全人員周一雄發現報警當場查獲，並
    扣得甲○○所有上開供犯竊盜罪所用之物十字起子、剪刀、
    鉗子、手電筒各1支。
二、案經台北市政府警察局大同分局報告台灣士林地方法院檢察
    署檢察官偵查起訴。
    理  由
一、上開犯罪事實，業據被告甲○○於本院審理及原審、偵審中
    自白不諱（參見偵查卷第68頁、第69頁，原審法院94年4月
    29 日準備程序及審理筆錄），核與證人周一雄即大同公司
    巡邏之保全人員、證人張進達即台北市政府警察局大同分局
    重慶北路派出所警員證述查獲被告竊盜犯行之經過相符（參
    見偵查卷第69頁、第70頁），此外，並有贓物認領保管收據
    、現場照片18張（附偵查卷第23頁、第73頁以下）附卷，被
    告持以行竊之十字起子、剪刀、鉗子、手電筒各1支扣案佐
    證，堪認被告有關竊盜自白與事實相符，足以採信。而被告
    攜帶行竊之十字起子、剪刀、鉗子等物，堅硬銳利既足以拆
    剪鋁窗鐵條、電源門等物，客觀上自足以對人之身體、生命
    產生危害，確為兇器無訛。本件事證明確，被告犯行洵堪認
    定，應依法論科。
二、核被告攜帶兇器竊盜之行為，係犯刑法第321條第1項第3款
    之罪。又被告有事實欄所載前科執行情形，此有本院被告全
    國前案紀錄表附卷可稽，其於前案有期徒刑執行完畢後5年
    內，再犯有期徒刑以上之本罪，為累犯，應依法加重其刑。
三、原審因而予以論罪科刑，並宣告強制工作，固非無見。惟查
    依竊盜犯贓物犯保案處分條例第2條第4項規定，應執行之刑
    未達一年以上者，不適用本條例，換言之，刑期未滿一年不
    得宣告強制工作。原判決僅宣告有期徒刑拾月，竟併宣告強
    制工作三年，判決顯然違法。被告上訴請求免於強制工作，
    核有理由，自應由本院將原判決予以撤銷改判。爰審酌被告
    前有如附表所示之竊盜前科紀錄，屢受有期徒刑、拘役之執
    行，均未能深切反省，再犯本案，原應重懲，姑念被告此舉
    僅為貪圖變賣小利而生此犯罪動機，所竊財物價值尚非至鉅
    等一切情狀，量處有期徒刑拾月。本件檢察官雖請求對被告
    宣告強制工作，惟原審僅量處被告有期徒刑拾月，本件係被
    告提起上訴，基於不利益變更禁止原則，本院自不得量處較
    原判決更重之徒刑，因此無從為強制工作之宣告，應予敘明
    。扣案之十字起子、剪刀、鉗子及手電筒各1把，為被告所
    有供犯竊盜罪所用之工具，業據被告陳明在卷，依刑法第38
    條第1項第2款規定，應為沒收之諭知。
四、公訴意旨另謂：被告意圖行竊而於94年2 月14日16時40分自
    臺北市○○區○○路80巷2 號1 樓倒塌之鐵圍籬處侵入大同
    公司擬改建之大樓建築物內，係犯刑法第306 條第1 項無故
    侵入他人建築物罪嫌。惟依刑法第308 條第1 項之規定，同
    法第306 條之罪須告訴乃論，系爭建築物為大同公司所有，
    而非大同公司保全人員周一雄所有，本案雖經周一雄提出告
    訴，然周一雄並非受害人，亦非大同公司之代表人或代理人
    ，其於警局中提出告訴不生法律上告訴之效力，應認本案無
    故侵入他人建築物罪嫌部分未經合法告訴，但公訴人既認此
    部分犯嫌與本院前揭論科之加重竊盜罪部分，有方法結果之
    牽連關係，爰不另為不受理之諭知。
據上論斷，應依刑事訴訟法第369條第1項前段、第364條、第299
條第1項前段、刑法第321條第1項第3款、第47條、第38條第1項
第2款，判決如主文。
本案經檢察官蔡薰慧到庭執行職務。
中　　華　　民　　國　　94　　年　　8　　 月　　12　　日
　　　　　　　　　刑事第十五庭審判長法　官　蔡永昌
　　　　　　　　　　　　　　　　　  法　官　張正亞
　　　　　　　　　　　　　　　　　  法　官　陳榮和
以上正本證明與原本無異。
不得上訴。
                                    書記官　劉麗芬
中　　華　　民　　國　　94　　年　　8 　　月　　15　　日
附錄：本案論罪科刑法條全文
中華民國刑法第321條第1項第3款
 犯竊盜罪而有左列情形之一者，處六月以上、五年以下有期徒刑
：
一  於夜間侵入住宅或有人居住之建築物、船艦或隱匿其內而犯
　　之者。
二  毀越門扇、牆垣或其他安全設備而犯之者。
三  攜帶兇器而犯之者。
四  結夥三人以上而犯之者。
五  乘火災、水災或其他災害之際而犯之者。
六  在車站或埠頭而犯之者。
前項之未遂犯罰之。
附表：
┌──┬────────┬───────────┬───────────┐
│編號│判  決  法    院│刑          　　度    │確定（裁判）日期      │
├──┼────────┼───────────┼───────────┤
│ 一 │台灣高等法院    │有期徒刑1 年，刑前強制│72年3月16日           │
│    │（72年上易字495 │工作                  │                      │
│    │號）            │                      │                      │
├──┼────────┼───────────┼───────────┤
│ 二 │台灣台北地方法院│有期徒刑7月           │77年10月27日          │
│    │（77年易字4124號│                      │                      │
│    │）              │                      │                      │
├──┼────────┼───────────┼───────────┤
│ 三 │台灣板橋地方法院│有期徒刑2月6月        │79年11月5日           │
│    │（79年訴字第969 │                      │                      │
│    │ 號）           │                      │                      │
├──┼────────┼───────────┼───────────┤
│ 四 │台灣台北地方法院│有期徒刑1年           │81年7 月21日（裁判日期│
│    │（81年訴字第14  │                      │）                    │
│    │34號）          │                      │                      │
├──┼────────┼───────────┼───────────┤
│ 五 │台灣高等法院（87│拘役50日              │87年6 月25日          │
│    │年上易字第3526號│                      │                      │
│    │）              │                      │                      │
├──┼────────┼───────────┼───────────┤
│ 六 │台灣台北地方法院│有期徒刑4月           │89年6月2日            │
│    │（88年易字第29  │                      │                      │
│    │2931號）        │                      │                      │
├──┼────────┼───────────┼───────────┤
│ 七 │台灣板橋板橋地方│有期徒刑7月           │91年3月1日            │
│    │法院（90年易字30│                      │                      │
│    │94號）          │                      │                      │
├──┼────────┼───────────┼───────────┤
│ 八 │台灣桃園方法院（│拘役50日              │93年2月19日           │
│    │92年桃簡字1963號│                      │                      │
│    │）              │                      │                      │
└──┴────────┴───────────┴───────────┘
